【裁判字號】    90,上易,1673
【裁判日期】    900904
【裁判案由】    竊盜
【裁判全文】
臺灣高等法院臺中分院刑事判決                    九十年度上易字第一六七三號
    上  訴  人  臺灣苗栗地方法院檢察署檢察官
    上  訴  人
    即  被  告  丁○○
右上訴人因被告竊盜等案件，不服臺灣苗栗地方法院民國九十年六月二十八日第一審
判決（民國八十九年度易字第一一○九號，起訴案號：台灣苗栗地方法院檢察署民國
八十九年度偵字第四五二五號，移送併辦案號：臺灣新竹地方法院檢察署九十年度偵
緝字第五四號、臺灣苗栗地方法院檢察署九十年度偵字第一七一六號、二七九○號）
，提起上訴，本院判決如左：
    主  文
原判決撤銷。
丁○○連續攜帶兇器竊盜，處有期徒刑貳年拾月。
扣案之一字起子壹支沒收。
    事  實
一、丁○○曾因竊盜案件，經法院判處徒刑確定（未構成累犯），素行不良，仍基於
    意圖為自己不法所有之概括犯意，先後於(一)民國（下同）八十九年四月二十八日
    上午四時許，在新竹市○區○○里○○路，竊取乙○○所有，車牌號碼Ｑ二─一
    五五五號自用小客車及車內之音響、備胎、現金新臺幣（下同）三千元、印章、
    郵局存摺、棕色衣服一件、Ｋ金戒指一指等物，嗣於同月三十日上午五時許，丁○○因駕駛該Ｑ二─一五五五號車輛在新竹縣峨眉鄉台三線八九公里峨眉茶行前
    撞到路邊電線桿陷入昏迷，經警送醫後並發覺乙○○所有之棕色衣服，Ｋ金戒指
    分別係由丁○○穿著及戴於右手無名指上始查悉上情；(二)八十九年十月二十四日
    晚上八時五十分許，在苗栗縣竹南鎮○○街與延平街口，竊取己○○所有之車號
    Ｗ七–七○七七號自用小客車（裕隆新尖兵，銀灰色），得手後，旋將該車車牌
    二面棄置，並以該車為其代步工具，其後始將該車棄置於新竹市○○區○○路一
    段七一四號旁空地。(三)八十九年十月二十九日上午九時三十分許，在苗栗縣南庄
    鄉西村十二鄰大屋坑七號戊○○友人蕭金郎之住處，趁戊○○熟睡後，竊取戊○○所有之車號ＪＶ–五一八六號自用小客車之鑰匙及該車，並將該車駛至苗栗縣
    南庄鄉西村大橋下，於當日上午十一時五十分許持挫刀及起子各一支正拆解該車
    時，為戊○○及警員當場查獲；(四)九十年四月三日八時許，在苗栗縣頭份鎮○○
    里○○街十二巷十六號前，以其所有客觀上足供兇器使用之一字起子一支，破壞
    王淑惠所有，車牌號碼為Ｑ八─二六五三號自用小客車之分電盤鑰匙孔後，加以
    竊取該車及車內之ＶＣＤ門二十片、黃金項鍊一條及金鎖片四片。嗣於九十年四
    月四日十七時二十分許，在苗栗縣頭份鎮○○里○○路一六○巷內，丁○○與古
    兆瑩、蘇文淵（古兆瑩、蘇文淵部分另由檢察官偵辦）預備駕駛該車離去，而由
    丁○○進入車內欲以該一字起子發動車子，古兆瑩、蘇文淵則正欲進入車內時，
    因該車火星塞已被事先發覺該贓車停於該處之王淑惠友人湯兆閔及獲報之警員拔
    下而無法發動，因而查獲丁○○、古兆瑩，蘇文淵則趁隙逃逸。(五)丁○○復基於
    同一犯意，於九十年一月二十二日十七時許，在桃園市○○路二三六號旁，竊取
    丙○○所有牌照Ｌ七－二八三九號自小客車，供己駕駛，於同年月二十八日凌晨
    一時許，為警發現被告駕駛該贓車，加以追捕，棄車逃逸。
二、案經苗栗縣警察局頭份分局報請臺灣苗栗地方法院檢察署檢察官偵查起訴，移送
    併辦，暨新竹縣竹東分局報請臺灣新竹地方法院檢察署檢察官移送併辦。
    理  由
一、訊據被告僅坦承事實欄(一)之犯行，而矢口否認其餘犯罪事實，辯稱其並無行竊事
    實欄(二)至(五)所之車輛，其於警訊中所以供承事實欄(二)之犯行，乃是被刑求所致，
    而事實欄(三)所列之車輛係其朋友戊○○的，其將之開去買香菸，然戊○○竟帶警
    察來找伊，事實欄(四)所列之車輛是其朋友所偷的，非其所竊取云云。
二、第查，被告已於警訊中坦承事實欄(二)及(三)之竊盜犯行，且被告於八十九年十月二
    十九日被查獲時，當日十九時拒絕夜間訊問，於翌日上午八時五十分始開始製作
    筆錄，有警訊筆錄在卷可稽，則如被告所稱於警訊之時確遭刑求，則不論係於十
    月二十九日或三十日被刑求，於三十日送往臺灣苗栗地方法院檢察署偵訊時既只
    間隔數小時，仍應可觀察出刑求之跡象，惟依當日檢驗員之驗傷診斷書可知，被
    告之腳部並無被告所稱遭鞭子鞭打之條狀痕跡，且被告於八十九年十月二十九日
    為警逮捕時一直掙扎反抗，並赤腳在石頭路上跑給警員追當時走路即有異常即一
    跛一跛，業據證人即警員江益鎮、劉祥欽於檢察官偵查中證述無訛，核與被害人
    戊○○所稱當時被告有掙扎受傷之詞相符，故被告之傷顯係掙扎所致，所稱被警
    刑求之詞，顯係事後卸責之詞，不足採信。次查，被告係駕駛事實欄(一)之贓車肇
    事，被劉興滌救出送醫，而該車為乙○○所失竊。分據劉興滌、乙○○指證屬實
    ，而事實欄(二)之車輛係被告帶警員至其棄置現場查獲，事實欄(三)之車輛係其正在
    拆解時，為警查獲，凡此均經被告坦承在卷，上開車輛分別為廖玉芬、戊○○所
    失竊，亦據其指訴在卷，並有領據乙紙，附卷可稽。而事實欄(四)之車輛係被告駕
    駛該車輛，被警查獲，亦據在押之古兆瑩證述在卷，該車係王淑惠所失竊亦據其
    指述屬實，並有領據一紙附卷佐證。而事實欄(五)之車輛係被告在駕駛中，被警員
    楊智雄、韓裕宗發現追捕而棄車逃逸，亦有警員之報告書在卷為憑，證人徐基對
    且於警訊中證稱被告曾駕駛該車搭載伊，而該車係王振宗所失竊，亦據其供明在
    卷，並有領據一紙在卷可稽。從而，上開五部轎車顯係被告所竊取，其再否認事
    實欄(二)至(五)之事實，要係飾卸之詞，並無可採。其竊盜事證已臻明確，犯行均資
    認定。
三、核被告前揭事實(一)至(三)及(五)所為，係犯刑法第三百二十條第一項竊盜罪，前揭事
    實(四)所為，係犯刑法第三百二十一條第一項第三款之加重竊盜罪。被告先後多次
    犯行，犯意概括，時間緊接，犯罪構成要件相同，應依連續犯之規定，論以情節
    最重之刑法第三百二十一條第一項第三款之加重竊盜罪，並加重其刑。起訴書雖
    僅提及被告於事實(二)、(三)之竊盜行為，惟事實欄(一)、(四)、(五)之犯罪事實，被告既
    係基於概括犯意所為，核與起訴部分具有審判上不可分之連續犯裁判上一罪之關
    係，為起訴效力所及，且檢察官請求併辦，本院自應併予審究。
四、原審予以論罪科刑，固非無見，惟查，事實欄(五)之部分，原審未及審究，尚有疏
    漏。且主文及事實欄均認定被告係丁○○，理由欄竟記載被告涂志雄，亦有矛盾
    ，上訴人即公訴人上訴意旨執此指摘原審判決不當，顯有理由，自應由本院予以
    撤銷改判。爰審酌被告之素行不良，曾因竊盜案件，經法院判處徒刑確定（未構
    成累犯），有臺灣苗栗地方法院檢察署刑案資料查註紀錄表、臺灣高等法院被告
    全國前案紀錄表及臺灣高等法院檢察署刑事資料簡復表在卷足憑、連續多次觸犯
    上開竊盜罪，可見其貪念甚重，所生危害非輕，且犯後為圖卸責，竟稱被警員刑
    求，態度不佳，顯無任何悔意等一切情狀，從重量處主文第二項所示之刑。又檢
    察官雖認被告因竊盜、贓物、違反毒品危害防制條例等罪，且竊盜罪經法院判處
    有期徒刑二年六月，並宣告強制工作確定，顯見被告有犯罪之習慣，請求宣告被
    告於刑之執行前，入勞動場所強制工作三年，惟查被告之竊盜、贓物前科，均係
    於七十三、七十四年間所犯，距今已隔十年餘，被告於出獄後一段期間內尚知悔
    悟，而於八十九年始再犯本件之竊盜罪，故難以被告尚有違反毒品危害防制條例
    之前科即遽認被告有犯罪之習慣，故本院認尚無宣告被告強制工作之必要，附此
    敘明。末查，事實(四)扣案之起子一支係被告所有供犯罪所用之物，業如前認定，
    爰依法宣告沒收，另事實(一)查扣之萬能鑰匙二支、鑰匙三支及事實(三)查扣之銼刀
    一支、起子一支尚難認係被告竊盜使用之犯罪工具，爰不予宣告沒收，併此敘明
    。
據上論斷，應依刑事訴訟法第三百六十九條第一項前段、第三百六十四條、第二百九
十九條第一項前段，刑法第五十六條、第三百二十一條第一項第三款、第三十八條第
一項第二款，判決如主文。
本案經檢察官甲○○到庭執行職務。
中      華      民      國      九十       年     九      月     四     日
                                臺灣高等法院臺中分院刑事第七庭
                                      審判長法  官  林  榮  龍
                                            法  官  謝  說  容
        法  官  黃  日  隆
右正本證明與原本無異。
不得上訴。
                                            書記官  林  端  容
中      華      民      國      九十       年     九      月     六     日
                                                                        Ｒ


司法院資訊處製作；財團法人民間司法改革基金會備份。
